【裁判字號】    90,易,89
【裁判日期】    900305
【裁判案由】    侵占等
【裁判全文】
臺灣新竹地方法院刑事判決                              九十年度易字第八九號
    公  訴  人  臺灣新竹地方法院檢察署檢察官
    被      告  丙○○
                甲○○
                乙○○
右列被告因侵占等案件，經檢察官提起公訴（八十九年度偵字第一二五、二三三二號
），本院判決如左：
    主      文
丙○○意圖為自己不法之所有，而侵占對於業務上所持有之物，處有期徒刑柒月。緩
刑貳年。被訴傷害部分公訴不受理。
甲○○、乙○○公訴不受理。
    事      實
一、緣丙○○與乙○○係朋友關係，於民國（下同）八十八年四月間，共同成立創世
    真空科技有限公司（下稱創世公司），由丙○○擔任董事長，平時於公司亦處理
    會計工作及負責公司內務，乙○○則為該公司之股東，由乙○○出資新臺幣（下
    同）一百萬元存入創世公司位於新竹市第一信用合作社（下稱新竹一信）帳號
    0-00-000-0之帳戶內，詎丙○○竟意圖為自己不法之所有，於同年十月間未經董
    事會同意即向經濟部申請停業，並於同年月二十一日自前開帳戶提領三十五萬元
    存入戶名為丙○○、帳號為00000000000號、世華聯合商業銀行帳戶（下稱世華
    帳戶）內，將前開公司款項侵吞入己。
二、案經乙○○告發由臺灣新竹地方法院檢察署檢察官偵查起訴。
    理      由
壹、有罪部分：
一、訊據被告丙○○固不否認有將前開款項存入其世華銀行帳戶內之事實，惟矢口否
    認有何侵占犯行，並辯稱：領走三十五萬元是講好公司要拆夥，伊沒有侵占云云
    。惟查，本件業經告發人乙○○陳稱係以發票人新竹國際商業銀行、票面金額為
    一百萬元、票號為AA0000000號支票、票載發票日為八十八年五月二十七日之支
    票一紙供創世公司設立登記所使用，有上開支票一紙及乙○○新竹國際商業銀行
   竹蓮分行活期存款存摺在卷可按，並為被告所坦承，而告發人復指稱，八十八年
    十月二十日僅口頭先談及同月二十二日創世公司要結束營業，同月二十一日被告
    即未經同意自創世公司帳戶提領三十五萬元存入戶名為丙○○、帳號為00000000
    000號、世華帳戶內，亦有創世公司新竹一信活期存款存摺、世華帳戶活期儲蓄
    存款存摺附卷足稽，亦為被告所不否認，本件事證明確，被告犯行洵堪認定。
二、核被告所為係犯刑法第三百三十六條第二項之業務侵占罪。爰審酌被告犯罪之動
    機、目的、手段，且犯後已與告發人乙○○達成和解，此有協議書附卷可憑，犯
    後態度良好等一切情狀，量處如主文所示之刑。又查被告素行良好，前未曾受有
    期徒刑以上之刑之宣告，有臺灣新竹地方法院檢察署刑案資料查註紀錄表及臺灣
    高等法院被告全國前案紀錄表附卷可稽，本院認被告經此偵審之程序，應知所警
    惕，信無再犯之餘，爰併諭知緩刑二年，以啟自新。
貳、不受理部分：
一、公訴意旨另以：丙○○與乙○○因創世公司結束營業款項問題，於八十八年十月
    二十五日下午十一時四十分許，相約於丙○○位於新竹市○○路三九０號住處客
    廳欲商談解決方式，發生口角後，丙○○及乙○○竟發生扭打，甲○○於房內聞
    訊後，亦進入客廳內，亦遭乙○○以行動電話毆打頭部，造成丙○○全身多處瘀
    腫傷（右肩、右大腿兩側膝部）；甲○○前額瘀腫傷，甲○○及丙○○不堪遭到
    傷害，遂與不詳姓名之五、六名男子共同基於傷害之犯意聯絡，聯手毆打乙○○
    ，致乙○○受有頭部外傷併腦震盪、多處瘀擦傷、兩眼結膜出血之傷害。因認被
    告丙○○、甲○○及乙○○此部分行為，另涉有刑法第二百七十七條第一項之傷
    害罪嫌云云。
二、按告訴乃論之罪，告訴人於第一審辯論終結前得撤回其告訴，又告訴經撤回者，
    法院應諭知不受理判決，刑事訴訟法第二百三十八條第一項、第三百零三條第三
    款分別定有明文。經查，被告丙○○、甲○○及乙○○所涉犯刑法第二百七十七
    條第一項之傷害罪，依同法第二百八十七條前段規定，須告訴乃論，茲因被告甲○○及丙○○與告訴人乙○○、被告乙○○與告訴人甲○○及丙○○分別達成和
    解，並於本院審理時撤回告訴，有協議書、撤回告訴狀二份及審理筆錄在卷足憑
    ，揆諸前開法條規定，此部分丙○○、甲○○及乙○○即應分別諭知公訴不受理
    之判決。
據上論斷，應依刑事訴訟法第二百九十九條第一項前段、第三百零三條第三款，刑法
第三百三十六條第二項、第七十四條第一款，罰金罰鍰提高標準條例第一條前段，判
決如主文。
本案經檢察官林鳳師到庭執行職務。
中      華      民      國    九十      年      三      月      五      日
                                       臺灣新竹地方法院刑事第一庭
                                           法  官  林  秋  宜
右正本證明與原本無異。
如不服本判決，應於判決送達後十日內向本院提出上訴狀（應附繕本），上訴於臺灣
高等法院。
                                           書記官  張  雲  娥
中      華      民      國    九十      年      三      月      五      日
附錄本案論罪科刑法條全文
刑法第三百三十六條第二項：
對於業務上所持有之物，犯前條第一項之罪者，處六月以上五年以下有期徒刑，得併
科三千元以下罰金。


司法院資訊處製作；財團法人民間司法改革基金會備份。
